臺灣高等法院高雄分院刑事判決　　　　 96年度上易字第644號
上　訴　人
即　被　告　乙○○
上列上訴人因被告竊盜案件，不服臺灣屏東地方法院95年度易字
第398 號中華民國96年5 月30日第一審判決（起訴案號：臺灣屏
東地方法院檢察署95年度偵緝字第51號），提起上訴，本院判決
如下：
    主  文
原判決撤銷。
乙○○竊盜，累犯，處有期徒刑伍月，減為有期徒刑貳月又拾伍
日，如易科罰金，以新臺幣玖佰元折算壹日。
    事  實
一、乙○○於民國91年間，因竊盜罪，經本院判處有期徒刑1 年
    確定，於93年6 月15日執行完畢，猶不知悔改。乙○○於93
    年9 月20日，向甲○○承租座落於屏東縣新埤鄉○○村○○
    路62號800 坪之廠房，雙方同意該廠房內尚可放置甲○○之
    物品。乙○○承租該廠房後，隨即於93年10月15日，將該上
    開廠房轉租予葉隆明。乙○○竟意圖為自己不法之所有，於
    93年10月15日起至94年2 月12日10時許止間之某日，前往上
    開廠房內，以徒手方式竊取甲○○所有之大理石桌1 張、鐵
    架子1 座及天鷹牌塑膠桶10個，並將所竊得之上開物品搬運
    至屏東縣潮州鎮○○路1 之1 號其工作之牛舍內。嗣於94年
    2 月12日因甲○○前往該廠房發現物品失竊，而於同年月15
    日報警前往上開牛舍，經警查獲並扣得上開大理石桌1 張、
    鐵架子1 座及天鷹牌塑膠桶10個。
二、案經屏東縣警察局潮州分局報由臺灣屏東地方法院檢察官偵
    查起訴。
    理  由
一、按被告以外之人（包括證人、鑑定人、告訴人、被害人及共
    同被告等）於審判外之陳述雖不符刑事訴訟法第159 條之1
    至之4 等四條之規定，而經當事人於審判程序同意作為證據
    ，法院審酌該言詞陳述或書面陳述作成時之情況，認為適當
    者，亦得為證據；當事人、代理人或辯護人於法院調查證據
    時，知有刑事訴訟法第159 條第1 項不得為證據之情形，而
    未於言詞辯論終結前聲明異議者，視為有前項之同意，同法
    第159 條之5 定有明文。本件證人李發財、尤芳潤、甲○○
    等人警詢中及證人何旭開、紀志隆於偵查中為陳述，其性質
    雖屬傳聞證據，惟其未再於法院審理中為陳述，且查無符合
    同法第159 條之1 至之4 等前四條之情形，其等所為之上開
    警詢及偵查筆錄內容，當事人已知上述筆錄乃傳聞證據，且
    均未於言詞辯論終結前對該等筆錄內容異議，本院審酌上開
    筆錄作成時，較無人情施壓或干擾，亦無不當取供之情形，
    認為以之作為本案之證據亦屬適當，是其於警詢及偵查筆錄
    之證言自具有證據能力。
二、訊據被告固坦承有於上開時、地承租甲○○所有之上開廠房
    ，並於93年10月15日，將該上開廠房轉租予葉隆明，及於上
    開時、地，經警查得大理石桌1 張、鐵架子1 座及天鷹牌塑
    膠桶10個等情，惟矢口否認有何竊盜之犯行，辯稱：遭警查
    獲物品並非甲○○所有，大理石桌本來就放在上開牛舍裏，
    鐵架子是跟李茂雄向舊貨商買的，天鷹牌塑膠桶10個是跟五
    金行買的，上頭的日期是因為甲○○常去牛舍，趁大家不注
    意時寫的云云，經查：
(一)、被告有於上開時、地承租甲○○所有之上開廠房，並於93年
    10月15日，將該上開廠房轉租予葉隆明等情，業據被告於警
    、偵及本院準備程序時坦承不諱，並有房屋租賃契約書2紙
    附卷可證。又上開大理石桌1 張、鐵架子1 座及天鷹牌塑膠
    桶10個，係於上開牛舍所查獲乙節，業據證人即查獲員警吳
    明順於原審審理時證述明確。
(二)、上開大理石桌為證人甲○○所有乙節，業據證人何旭開於偵
    訊證述：「因她位於屏東市海豐寮的地方常有聚會泡荼，該
    大理石桌上有放大理石，她也常在上面寫招牌，我看過紅色
    漆落的痕跡，我是由紅色漆來指認等語。又證人即與被告合
    夥經營養牛之李發財於警詢時證述：上開物品是乙○○買來
    的，因為乙○○向公司報帳等語，顯見被告辯稱大理石桌本
    來就放在上開牛舍裏云云，並非實在，至於證人李發財證述
    上開物品是乙○○買來的等語，係因乙○○向公司報帳而推
    測之結果，並非親自見聞，自不得作為被告有利之證據。
(三)、上開鐵架子為證人甲○○所有乙節，業據證人尤芳潤於警詢
    時證述明確。又證人即被告所稱之舊貨商人紀志隆於偵訊時
    證述：不認識李茂雄，確定沒有賣有木板的鐵架子等語，而
    依第4969號偵查卷第17頁背面之鐵架子照片，其上有木板，
    顯見證人紀志隆上開證述，應為實在。至於證人李茂雄於原
    審審理時證述上開鐵架子係伊與被告去舊貨商買的云云，衡
    諸證人紀志隆上開證言，其既不認識證人李茂雄，則證人李
    茂雄之上開證述，即有可議。況被告於原法院96年1 月10
    日審判時改稱：「我買的鐵架是正方形的，照片中的是原來
    就有的」等語，亦與證人李茂雄所述不符，是證人李茂雄上
    開證言，自不足為被告有利之認定。
(四)、上開天鷹牌塑膠桶10個，係證人甲○○所有乙節，業據證人
    甲○○於原審審理時證述：塑膠桶有寫年月日，因為我做豆
    瓣醬，我做好會用簽字筆寫日期等語，又上開塑膠桶其中一
    個，其上記載「82.2.10 」乙節，亦有警卷第48頁之照片可
    證，足見證人甲○○所言非虛。又被告雖提出統一發票收據
    2紙擬證明上開塑膠桶係被告分別於93年12月5日、94年1月
    15日向和財億五金行所購買，然證人即和財億五金行負責人
    吳蔡雪香於偵查中證述：我們賣的塑膠桶都是賣新的，無法
    確定警方查扣的桶子是從伊店裏賣出的等語，再參以證人吳
    明順於原審審理時證述：查獲的塑膠桶是舊的等語，衡諸常
    情，倘上開塑膠桶係被告於上開時間所購買，則距離查獲之
    94年2月15日，僅一、二個月，從外表觀之，應可看出色彩
    並無褪色之痕跡，當無如警卷第48頁及第4969號卷第17頁照
    片所示之塑膠桶，已有使用已久之褪色跡象，是被告辯稱：
    天鷹牌塑膠桶10個是跟五金行買的，上頭的日期是甲○○常
    去牛舍，趁大家不注意時寫的云云，顯係事後卸責之詞。
(五)、又本件證人甲○○於警訊時證述係於94年2 月12日10時發現
    上開物品失竊等語，而被告於原審審理時亦自承上開物品係
    伊處理的，別人並無參與等語，顯見被告確實於上開期間之
    某日，一人前往竊盜無疑。至於被告所提出承租前及離開後
    之照片，以及證人王新智、劉增祥於原審審理時之證述，均
    與本件之待證事實無涉，自均不足為被告有利之認定。至被
    告提出安泰醫院診斷證明書一份，以證明其於93年10月12日
    至同年月29日，因骨折等傷害，在該醫院接受手術治療，不
    可能行竊上開物品云云。惟查：被告於上開住院治療期間，
    雖無法行竊上開物品，然該診斷證明書尚無法證明被告於其
    他時間，並無行竊上開物品之行為，該診斷證明書，亦不足
    據為被告有利之認定。
(六)、此外，並有贓物認領保管單1 紙、照片10幀可證，事證明確
    ，被告犯行應可認定。
三、按行為後法律有變更者，適用行為時之法律。但行為後之法
    律有利於行為人者，適用最有利於行為人之法律，刑法第2
    條第1 項定有明文。查被告乙○○行為後，刑法第320條第1
    項竊盜罪之刑度，為5 年以下有期徒刑、拘役或銀元500 元
    以下罰金。而本件被告乙○○於92年2 月12日犯罪時，刑法
    就罰金刑之規定，依修正前刑法第33條第5 款規定，罰金刑
    應處銀元1 元以上，並應依修正前罰金罰鍰提高標準條例第
    1 條規定，就其原定數額得提高為2 倍至10倍，但法律已依
    一定比率規定罰金或罰鍰之數額或倍數者，依其規定。惟94
    年2 月2 日修正公布、95年7 月1 日施行之刑法第33條第5
    款規定：「罰金：新臺幣1,000 元以上，以百元計算之」，
    再依95年6 月14日增訂公布之刑法施行法第1 條之1 第2 項
    規定：「94年1 月7 日刑法修正時，刑法分則編未修正之條
    文定有罰金者，自94年1 月7 日刑法修正施行後，就其所定
    數額提高為30倍，但72年6 月26日至94年1 月7 日新增或修
    正之條文，就其所定數額提高為3 倍」，比較修正前、後之
    罰金刑輕重，該罰金刑之最低刑度於修法後已有加重，故以
    95年7 月1 日修正公布施行前之規定較為有利，依刑法第2
    條第1 項前段規定，應適用行為時之法律，亦即適用修正前
    之刑法第320 條第1 項規定科刑。又被告乙○○犯罪時之刑
    法第41條第1 項前段規定：「犯最重本刑為5 年以下有期徒
    刑以下之刑之罪，而受6 個月以下有期徒刑或拘役之宣告，
    因身體、教育、職業、家庭之關係或其他正當事由，執行顯
    有困難者，得以1 元以上3 元以下折算1 日，易科罰金。」
    ，又受刑人行為時之易科罰金折算標準，依修正前罰金罰鍰
    提高標準條例第2 條前段規定（現已刪除），就其原定數額
    提高為100 倍折算1 日，則本件行為時之易科罰金折算標準
    ，應以銀元300 元折算1 日，經折算為新臺幣後，應以新臺
    幣900 元折算為1 日。惟95年7 月1 日施行之修正後刑法第
    41 條 第1 項前段則規定：「犯最重本刑為5 年以下有期徒
    刑以下之刑之罪，而受6 個月以下有期徒刑或拘役之宣告者
    ，得以新臺幣1000元、2000元或3000元折算1 日，易科罰金
    。」經比較修正前、後之易科罰金折算標準，以95年7 月1
    日修正公布施行前之規定，較為有利，故應依刑法第2 條第
    1 項前段，適用修正前刑法第41條第1 項前段規定，定其易
    科罰金之折算標準。
四、核被告所為，係犯刑法第320 條第1 項之竊盜罪。又被告於
    91年間，因竊盜罪，經本院判處有期徒刑1 年確定，於93年
    6 月15日執行完畢，有臺灣高等法院被告前案紀錄表1 紙，
    被告受徒刑執行完畢後，5年以內故意再犯本件有期徒刑以
    上之罪，為累犯，應依法加重其刑（不論依修正前之刑法第
    47條，或修正後之刑法第47條第1項之規定，均構成累犯，
    對被告而言並無有利或不利之情形，自不生新舊法比較之問
    題，應依一般法律適用原則，適用裁判時法）。
五、原審予以論科，固非無見，惟查：(一)、被告犯罪時間在中華
    民國96年4 月24日以前，合於減刑條件，原判決未及予以減
    刑，尚有未洽。(二)、原判決主文及理由認定被告係累犯，惟
    事實欄未予認定，亦有未合。被告上訴意旨否認犯罪，指摘
    原判決不當，雖無理由，惟原判決既有上述可議，自應予以
    撤銷改判。審酌被告有竊盜前科，且犯後猶飾詞狡辯，惟念
    其所行竊之物，價直不高等一切情狀，仍如原審量處有期徒
    刑5 月，並依中華民國96年罪犯減刑條例之規定，減為有期
    徒刑2 月又15日，並依修正前刑法第41條第1 項前段規定諭
    知易科罰金之折算標準。
據上論結，應依刑事訴訟法第369 條第1 項前段、第364 條、第
299 條第1 項前段，刑法第2 條第1 項前段、刑法第320 條第1
項、刑法第47條第1 項、修正前刑法第41條第1 項前段，修正前
罰金罰鍰提高標準條例第1 條前段、罰金罰鍰提高標準條例第2
條，中華民國96年罪犯減刑條例第2 條第1 項第3 款、第7 條第
1 、2 項，第9 條、刑法施行法第1條之1，判決如主文。
本案經檢察官彭南雄到庭執行職務。
中　　華　　民　　國　　96　　年　　9 　　月　　19　　日
                  刑事第六庭    審判長法  官 王憲義
                                      法  官 張盛喜
                                      法  官 邱永貴
以上正本證明與原本無異。
不得上訴。
中　　華　　民　　國　　96　　年　　9 　　月　　19　　日
　　　　　　　　　　　　　　　　　　　書記官 張文斌
刑法第320條第1項：
（普通竊盜罪、竊佔罪）
意圖為自己或第三人不法之所有，而竊取他人之動產者，為竊盜
罪，處 5 年以下有期徒刑、拘役或 5 百元以下罰金。
